臺灣新北地方法院刑事判決
110年度原訴字第43號
公  訴  人  臺灣新北地方檢察署檢察官
被      告  曾瑋平



指定辯護人  本院公設辯護人姚孟岑  
上列被告因槍砲彈藥刀械管制案件，經檢察官提起公訴（110年
度偵字第16432號），本院判決如下：
    主  文
曾瑋平犯非法持有非制式手槍罪，處有期徒刑貳年陸月，併科罰
金新臺幣陸萬元，罰金如易服勞役，以新臺幣壹仟元折算壹日。
扣案具有殺傷力之非制式手槍壹支（槍枝管制編號○○○○○○○○○○，
含彈匣壹個）及具有殺傷力之子彈貳顆，均沒收之。
    事  實
一、曾瑋平明知可發射子彈具有殺傷力之非制式手槍、具有殺傷
    力之子彈，分屬槍砲彈藥刀械管制條例第4條第1項第1款、2
    第2款所列管之槍砲、彈藥，非經中央主管機關許可，均不
    得持有，然因友人陳昱宏向其表示欲借用槍枝，竟基於持有
    非制式手槍及子彈之犯意，於民國110年3月26日上午11時許
    ，在新北市鶯歌區鶯桃路之麥當勞外，向真實姓名、年籍不
    詳，綽號「阿凱」之朋友借用取得具殺傷力之非制式手槍1
    支（槍枝管制編號0000000000）及具殺傷力之子彈4顆（下
    稱扣案槍彈），而自斯時起持有之。嗣曾瑋平欲將上開槍枝
    、子彈交付予陳昱宏時，於同日晚間6時17分許，在新北市○
    ○區○○路00巷00弄00○0號旁空地經警查獲，並扣得上開槍枝
    及子彈，而查悉上情。
二、案經臺北市政府警察局士林分局報告臺灣新北地方檢察署檢
    察官偵查起訴。
    理  由
壹、證據能力
一、被告及辯護人主張陷害教唆部分
　㈠被告曾瑋平及辯護人雖以：被告原無犯罪意思，係因司法警
    察及線民即證人陳昱宏之設計教唆，使原無犯罪故意之被告
    因而萌生犯意，實施犯罪行為，再進而偵辦，其手段顯然違
    反憲法對於基本人權之保障，且已逾越偵查犯罪之必要程度
    ，對於公共利益之維護並無意義，因此取得之扣案槍彈等證
    據資料，應不具有證據能力等語。
　㈡惟所謂「陷害教唆」，係指行為人原無犯罪之意思，純因具
    有司法警察權者之設計誘陷，以唆使其萌生犯意，待其形式
    上符合著手於犯罪行為之實行時，再予逮捕者而言。此種「
    陷害教唆」，因行為人原無犯罪之意思，具有司法警察權者
    復伺機逮捕，係以不正當手段入人於罪，尚難遽認被陷害教
    唆者成立犯罪。上開情形，與犯罪行為人本有犯罪之意思，
    司法警察於獲悉後為取得證據，形式上與之為對合之行為或
    在場埋伏，待其著手於犯罪行為之實行時，予以逮捕，以求
    人贓俱獲，此乃蒐證之方法，因行為人主觀上原即有犯罪之
    意思，客觀上又已著手於犯罪行為之實行，應成立犯罪者，
    情形不同（最高法院104年度台上字第1179號判決意旨參照
    ）。
　㈢證人陳昱宏於本院審理時具結證稱：當時我與人有借款糾紛
    ，對方恐嚇我說如果我不還錢就要到我家找我，才會想借槍
    防身，我知道被告身邊的朋友有槍，但是我不認識，所以想
    透過被告去問；槍是我自己要借的，但是我不太了解，所以
    請我朋友「黃錦溪」過來幫我看，他是在桃園中壢做當鋪的
    ，但當天「黃錦溪」沒有來，是他的朋友來幫我看，被查獲
    的時候有4個人，其中1個有喝酒的就是「黃錦溪」的朋友，
    我也不知道他為何沒有在士林分局查獲時的關係人裡面；我
    不知道員警當天會在場，也沒有跟任何員警說我要跟被告借
    槍，我不是為了讓警方抓到被告持槍才跟被告說我要借槍的
    等語（見本院卷第150至159頁）；證人即臺北市政府警察局
    士林分局（下稱士林分局）員警賴宥霖於本院審理時具結證
    稱：110年3月間我在士林分局偵查隊服務，當時我們知道有
    人要在該處進行槍枝交易，便前往查看，發現他們確實有把
    槍枝拿出來，所以才上前盤查，我們會接獲線報是因為提供
    情資的人有進入被告的朋友圈，我不認識當時與被告進行交
    易的陳昱宏等語（見本院卷第110、114至116頁），由其等
    上開證述可知，本件被告交付槍枝及子彈予陳昱宏前，至少
    尚有陳昱宏商請協助查驗槍枝之友人「黃錦溪」知悉此事，
    且案發時除被告、陪同被告前往之友人曾志忠及證人陳昱宏
    外，尚有1名「黃錦溪」之友人在場，是除證人陳昱宏外，
    實有可能係「黃錦溪」或其友人於得知被告將持扣案槍彈前
    往上開地點後，將相關情資提供予警方偵辦，另證人賴宥霖
    既證稱與陳昱宏並不相識，證人陳昱宏亦否認係為使警方得
    以查獲槍枝始向被告借槍，是依本件查獲現場尚有他人在場
    之情形，實難逕認本案係警方利用證人陳昱宏作為手足延伸
    ，唆使被告萌生犯意之陷害教唆方式。
　㈣辯護人雖以證人賴宥霖於本院審理時證稱係於3、4天前即得
    知本案情資，及證人陳昱宏於本院審理時所陳係於借槍前1
    天晚上始告知「黃錦溪」其向他人借槍一事等節，主張警方
    之情資來源即為證人陳昱宏。惟查，證人陳昱宏於本院審理
    時就其係於何時向被告商借槍枝及於何時告知友人「黃錦溪
    」其向他人借槍之時間，均證稱係遭查獲之前1日（見本院
    卷第155、157頁），然此與被告前於警詢時所稱證人陳昱宏
    是係在「前幾天」向其商借槍枝防身乙情（見110年度偵字
    第16432號卷【下稱偵卷】第32頁）並不相符，佐以證人陳
    昱宏於本院審理時一再陳稱對於本案經過已經不復記憶（見
    本院卷第149頁），是證人陳昱宏於本院審理中就其分別與
    被告及「黃錦溪」聯繫之時點是否與事實相符，仍有疑問，
    尚不能以之推論證人陳昱宏即為警方得知扣案槍枝交易訊息
    之情報來源。是本案無從僅憑陳昱宏向被告表示欲借用槍枝
    後，警方知悉其等即將見面交付扣案槍彈之訊息等客觀事實
    ，遽行臆測推認陳昱宏係出於為警方誘捕被告之目的，始要
    求被告取得槍枝。
　㈤綜上，被告及辯護人辯稱本件屬陷害教唆，因此扣得之物及
    所衍生之證據均無證據能力云云，尚非可採。 　　
二、本件雖有違法搜索之情形，但因此查扣之槍彈及衍生之證據
    仍有證據能力
　㈠刑事訴訟係以確定國家具體刑罰權為目的，為蒐集、保全證
    據，於訴訟程序進行中，固有實施強制處分之必要。然強制
    處分之搜索、扣押，足以侵害個人隱私權及財產權，若為達
    訴追目的而漫無限制，許其不擇手段為之，於人權保障，自
    有未周。而搜索依其程式，有要式搜索與非要式搜索，其中
    非要式搜索區分為附帶搜索、同意搜索、逕行搜索，此觀刑
    事訴訟法第130條、第131條、第130條之1之規定自明。上開
    搜索各有其法定要件及程序，倘執行搜索人員未予遵守，即
    屬違法搜索。又刑事訴訟法第130條之附帶搜索，係為因應
    搜索本質上帶有急迫性、突襲性之處分，難免發生時間上不
    及聲請搜索票之急迫情形，於實施拘捕行為之際，基於保護
    執行人員人身安全，防止被逮捕人逃亡與湮滅罪證，在必要
    與不可或缺之限度下所設令狀搜索之例外規定；其搜索之目
    的在於「發現應扣押物」，因此對於受搜索人所得「立即控
    制」之範圍及場所，包括所使用具機動性之汽、機車等交通
    工具均得實施搜索，並於搜索過程中就所發現之物予以扣押
    之處分。惟就此拘捕之是否合法、搜索與扣押程序有無合理
    之依據，則由法院為事後審查以判斷所扣押之物得否為證據
    （最高法院103年度台上字第3804號判決意旨參照）。
　㈡就本件搜索扣押之經過，證人賴宥霖於本院審理時證稱：本
    案沒有聲請搜索票，當天約有9名員警到場，有線人提供資
    訊稱被告要進行交易，後來線人確定被告有帶槍枝到場後，
    我們馬上下車衝過去，此時被告已經在外面奔跑、逃竄，有
    1名跑得比較快的偵查佐第一時間控制住被告，控制的地點
    就在搜到槍枝的那個地方，我們知道被告有拿一個物體把槍
    包起來，但是不知道詳細是用甚麼東西包住，所以找了一段
    時間才找到，我們發現盒子時還不確定裡面就是槍枝，是因
    為覺得那個盒子很突兀，才拿出來看，確定是槍枝等語（見
    本院卷第222、225、226頁）。另經本院當庭勘驗搜索過程
    錄影畫面結果如下（詳見本院卷第237至261頁之勘驗筆錄暨
    附件一）：
　　⒈檔案名稱：「IMG_4714.mov」
　　  影片攝於三鶯路31巷17弄10之2號前。被告雙手背負於身
      後，兩側各有一名員警以雙手抓握被告肘關節。現場尚有
      多名員警，其中1名員警穿著白色「USA」字樣長袖上衣、
      深藍色牛仔褲（下稱甲）。(見附件一圖1)
　  ⑴影片時間【00：00：00至00：01：00】：
　    員警將被告帶至上址房屋前方空地邊緣，空地以石頭、木
      棧板及帆布與鄰戶分隔。木棧板後方可見一白色盒子(見
      附件一圖2)。被告所站之處距離木棧板約1、2步距離。影
      片拍攝者(下稱乙)開始詢問被告：
　      乙：這是什麼？
　    被告：那我不知道。
　      乙：採指紋就知道了。
　    被告：好，你們採、你們採。
　      乙：拿那個手套來。
　    被告：你們採、你們採，那個不是我的。
　      乙：好，不是你的誰的？
　      甲：我給你一個機會，你一下子就在那邊講說…
　      乙：我又沒有說那是什麼
　    被告：你們說那是…
　    甲乙：我們有說那是什麼東西嗎？
　    被告：你們說問我是什麼啊。
　      甲：我跟你講，你最好是老實配合…
　    被告：真的不是我的。
　      乙：不是你的是誰的？
　      甲：來，我跟你講，我給你一個機會…
　      乙：誰的啦？
　        （被告持續否認物品為其所有）　
　　⑵影片時間【00：01：01至00：01：27】：
　　  一著黑色短袖上衣、戴眼鏡之員警(下稱丙，見附件一圖3
      )及一著白色短袖上衣之員警(下稱丁，見附件一圖4)，走
      向被告。丁要求被告就該物品如實陳述，然被告持續否認
      該物品為其所有。丙戴上手套後，以右手自木棧板後方拿
      出白色盒子(見附件一圖5)。　
　　⑶影片時間【00：01：28至00：01：52】：
　　  員警以台語命被告蹲下，丙則以左手將盒子上方粉紅色彈
      性鬆緊繩取下(見附件一圖6)，丟於左方地上，並以雙手
      開啟盒蓋(見附件一圖7)，盒內分置手槍槍身與彈匣各一(
      見附件一圖8)，槍身及彈匣周遭有黑色泡棉包覆。丙拿起
      彈匣並將其內子彈退出清點共計4顆後，將彈匣放回盒內(
      見附件一圖9、10)。丙復拿起槍身，檢視發現槍內並無彈
      匣(見附件一圖11)，期間對話如下（凡因於畫面外無法辨
      識身分之員警，以下均以「員警」表示）：
　　  員警：（台語）這是什麼東西？
　　  被告：這是槍。
　　  員警：槍？誰的？
　　  被告：不是我的阿。
　　  員警：你剛剛有沒有摸到啦？
　　  被告：我沒有碰
　　  員警：你沒有碰？盒子你有沒有碰到？
　　  被告：沒有。　
　　⑷影片時間【00：01：53至00：02：15】：
　　  丙欲拉滑套確認槍身內有無子彈，員警提醒其將槍口向外
      (畫面右側)，丙遂起身走至盒子左側，丙移動期間鏡頭帶
      至被告，可見被告仍持續遭兩名員警自兩側以手臂穿過肘
      關節、手掌置於肩關節之方式壓制於盒蓋左方，並跪於水
      泥石地上(見附件一圖12)。丙拉滑套(見附件一圖13)確認
      槍管內無子彈後，遂再拉滑套一次檢視膛室，確認其內無
      子彈(見附件一圖14)後，再扣壓扳機(見附件一圖15)。期
      間對話如下：
　　  被告：我可以站著嗎？
　　  員警：好來，我說蹲著，你蹲著，讓他起來
　　  員警：東西是你帶來的？對質!
　　  被告：我真的不認識他。不是我的
　　  員警：阿不然誰拿的啦？
　　  員警：(台語)阿就你拿來的，你剛就承認了…(多人同時發
      話)
　　  （被告持續否認物品為其所有）
　㈢由上開勘驗及證人賴宥霖證述內容可知，員警事前已然知悉
    被告涉嫌持有槍枝，並接獲消息稱被告確有攜帶槍枝到場，
    且被告於員警上前時並有手持物品逃竄之舉止，參以警方於
    執行逮捕、拘禁告知親友通知書上係勾選「依刑事訴訟法第
    88條規定，因屬現行犯而逕行逮捕」，有士林分局執行逮捕
    、拘禁告知親友通知書1紙在卷可憑（見偵卷第63頁）。堪
    認員警主觀上係認被告涉有持槍重嫌，並有持物逃逸之情事
    ，始加以逮捕。
　㈣然依上開勘驗結果，於員警尚未搜索取得扣案槍彈前，被告
    已遭控制行動，而被告遭逮捕之地點，距離裝有扣案槍彈之
    白色盒子尚有約1、2步之距離，且該白色盒子係遭阻隔於木
    棧板後方，若非刻意伸手拿取，尚無法迅速取得（見本院勘
    驗筆錄附件一圖1、圖2），據上各情以觀，本件查獲扣案槍
    彈之地點，係在新北市○○區○○路00巷00弄00○0號旁空地，員
    警自應依法對該處實施搜索，始能查扣上揭槍彈。惟員警係
    於被告遭壓制拘捕後，始逕自木棧板後方取出上開白色盒子
    ，顯見本件查獲扣案槍彈之地點，要非被告之身體、隨身攜
    帶之物件、所使用之交通工具或其立即可觸及之處所，則無
    論員警係依何規定對被告進行壓制拘捕，均不得對上址屋旁
    空地實施附帶搜索。又被告於員警扣得本案槍彈前，始終否
    認持有或知悉上開白色盒子為何物，而未同意員警實施搜索
    ，況該處並非被告之住所，被告自無同意搜索該處之權限，
    是無論被告事後於卷附士林分局搜索、扣押筆錄執行依據欄
    所簽名及蓋指印表示自願受搜索是否合法（見偵卷第21頁）
    ，俱與刑事訴訟法第131條之1同意搜索之規定不符。換言之
    ，員警逕於上址屋旁空地實施搜索並扣得槍彈，於法不合。
　㈤按刑事訴訟，係以確定國家具體之刑罰權為目的，為保全證
    據並確保刑罰之執行，於訴訟程序之進行，固有許實施強制
    處分之必要，惟強制處分之搜索、扣押，足以侵害個人之隱
    私權及財產權，若為達訴追之目的而漫無限制，許其不擇手
    段為之，於人權之保障，自有未周。故基於維持正當法律程
    序、司法純潔性及抑止違法偵查之原則，實施刑事訴訟程序
    之公務員不得任意違背法定程序實施搜索、扣押；至於違法
    搜索、扣押所取得之證據，若不分情節，一概以程序違法為
    由，否定其證據能力，從究明事實真相之角度而言，難謂適
    當，且若僅因程序上之瑕疵，致使許多與事實相符之證據，
    無例外地被排除而不用，例如案情重大，然違背法定程序之
    情節輕微，若遽捨棄該證據不用，被告可能逍遙法外，此與
    國民感情相悖，難為社會所接受，自有害於審判之公平正義
    。因此，對於違法搜索、扣押所取得之證據，除法律另有規
    定外，為兼顧程序正義及發現實體真實，應由法院於個案審
    理中，就個人基本人權之保障及公共利益之均衡維護，依比
    例原則及法益權衡原則，予以客觀之判斷，亦即宜就㈠違背
    法定程序之程度。㈡違背法定程序時之主觀意圖（即實施搜
    索、扣押之公務員是否明知違法並故意為之）。㈢違背法定
    程序時之狀況（即程序之違反是否有緊急或不得已之情形）
    。㈣侵害犯罪嫌疑人或被告權益之種類及輕重。㈤犯罪所生之
    危險或實害。㈥禁止使用證據對於預防將來違法取得證據之
    效果。㈦偵審人員如依法定程序，有無發現該證據之必然性
    。㈧證據取得之違法對被告訴訟上防禦不利益之程度等情狀
    予以審酌，以決定應否賦予證據能力（最高法院93年台上字
    第664號判決先例、104年度台上字第3227號判決意旨參照）
    。經查：
　⒈本件執行搜索程序雖有上開違法之處，然員警實施搜索之地
    點係在上址屋旁空地，而依逮捕、搜索過程錄影畫面擷圖以
    觀，該處係緊鄰道路之開放式空間，並未以圍籬分隔內外，
    而員警查獲扣案槍彈之地點，係在該處空地旁放置之木棧板
    後方（見本院卷第253至254頁圖3、5至7），亦係站立於被
    告遭壓制處所即可目視發現，且稍加伸手即可觸碰、取得，
    並未深入私人居住空間翻箱倒櫃，是警方違反法定程序搜索
    上址屋旁空地之行為，對該處所有人或使用人造成侵害之程
    度非屬重大。
　⒉本案緣起於警方接獲線報指出被告將持槍出現於該處，遂召
    集警力到場埋伏，經情資來源確認被告確實持槍抵達現場後
    ，員警上前攔阻，然被告手中持有物品並企圖逃逸等情，均
    如前述，足徵員警係見被告在案發現場之形跡及反應可疑，
    復綜酌前已獲悉之線報內容，乃判斷被告涉有持槍重嫌，且
    被告所持之物品極有可能為槍彈等違禁物。衡諸槍彈之殺傷
    力重大，影響社會治安甚鉅，果若員警未即行查扣，或有遭
    第三人拾取而另為不法用途，而有嚴重危害公共安全與社會
    秩序之之虞，堪認員警逕於上址屋旁空地搜索，確有緊急且
    不得已之情形。況本案員警接獲之線報內容，頂多係被告將
    至證人陳昱宏住處即新北市○○區○○路00巷00弄00號之2交付
    槍枝，而本件執行搜索之處所，則為新北市○○區○○路00巷00
    弄00○0號旁空地，縱令員警事前已經由檢察官向法院聲請搜
    索票獲准，仍非得逕對聲請時無法預見之受搜索地點即上址
    民宅旁空地執行搜索。再者，員警係因發現被告遭壓制時原
    先手中所持物品所在不明，方對其遭壓制地點四周發動搜索
    ，猶非一開始即毫無緣由，恣意搜索看似無關之地點。
　⒊又依卷附士林分局搜索扣押筆錄執行之依據欄勾選「依刑事
    訴訟法第131條之1經受搜索人同意執行搜索」，並經被告簽
    名及按指印（見偵卷第21頁），足見警方係以被告之同意為
    搜索依據，而該裝有扣案槍彈之白色盒子原係由被告持有，
    嗣於逃逸過程中將之丟入上開木棧板後方後，旋遭員警壓制
    ，惟仍甚接近被告為警逮捕之處，是員警斯時主觀上判斷其
    等得逕自拿取該白色盒子取出扣案槍彈，並於事後由被告於
    搜索、扣押筆錄上簽名表示同意員警搜索、扣押該物，尚非
    毫無根據，即不能因員警之判斷與法院事後認定之結果相左
    ，遽謂員警主觀上係明知違法搜索而蓄意為之。
　⒋本件因員警違法搜索而查扣改造手槍1支及非制式子彈4顆，
    有大安分局搜索扣押筆錄、扣押物品目錄表、扣案槍彈照片
    1幀在卷可憑（見偵卷第21至25、43頁）。衡諸本件搜索扣
    押之物非屬供述證據，具有高度不可變性，可信度極高。而
    本件係違反槍砲彈藥刀械管制條例之案件，具有殺傷力之改
    造槍彈如未即時查扣，對於公共秩序及人身安全具有極高危
    險性。佐以被告於警方上前查緝時，隨手將裝有本案槍彈之
    盒子丟入一旁木棧板後方，益顯被告已有湮滅犯罪證據之意
    ，猶難認員警上開違法搜索行為對被告之所有權或隱私權有
    何嚴重侵害。
　⒌綜核上情，審酌被告個人基本人權之保障及公共利益之均衡
    維護，並基於比例原則及法益權衡原則，認上開搜索固屬違
    法，惟其瑕疵尚非重大，前揭搜索所取得之扣案槍彈及因此
    衍生之搜索扣押筆錄、搜索扣押目錄表、照片及內政部警政
    署刑事警察局110年4月30日刑鑑字第1100037842號鑑定書，
    均有證據能力，而得採為本案證據。
三、又被告以外之人於審判外之言詞或書面陳述，除法律有規定
    者外，不得作為證據，刑事訴訟法第159條第1項固有明文。
    惟被告以外之人於審判外之陳述，經當事人於審判程序同意
    作為證據，法院審酌該言詞陳述或書面陳述作成時之情況，
    認為適當者，亦得為證據；當事人、代理人或辯護人於法院
    調查證據時，知有上開刑事訴訟法第159條第1項不得為證據
    之情形，而未於言詞辯論終結前聲明異議者，視為有前項之
    同意，刑事訴訟法第159條之5亦有明文。除前揭證據能力有
    爭執部分外，本判決以下引用各項被告以外之人於審判外之
    陳述，檢察官、被告以及辯護人就證據能力均無異議，經審
    酌相關言詞陳述或書面陳述作成時之情況，認為適當，依前
    揭法條意旨，均得為證據。
貳、認定犯罪所憑證據及理由
一、上開犯罪事實，業據被告於警詢、偵訊、本院準備程序中均
    坦承不諱（見偵卷第30至35、97、98頁；本院卷第58頁），
    核與證人陳昱宏於警詢及本院時所證、證人曾志忠於警詢時
    所證情節大致相符（見偵卷第39至42、45至47頁；本卷第14
    6至148頁），並有士林分局搜索扣押筆錄、扣押物品目錄表
    各1份、扣案槍彈照片1幀在卷可憑（見偵卷第21至25、43頁
    ），及改造手槍1支、子彈4顆扣案可佐。再前揭扣案物品經
    內政部警政署刑事警察局以檢視法、性能檢驗法、試射法實
    施鑑定，其結果認：送鑑手槍1支（槍枝管制編號00000000
    00），認係非制式手槍，由仿手槍外型製造之槍枝，組裝已
    貫通之金屬槍管而成，擊發功能正常，可供擊發適用子彈使
    用，認具殺傷力。送鑑子彈4顆，認均係非制式子彈，由口
    徑9mm制式空包彈組合直徑約8.9mm金屬彈頭而成，採樣2顆
    試射，均可擊發，認具殺傷力等情，有內政部警政署刑事警
    察局110年4月30日刑鑑字第1100037842號鑑定書1份在卷可
    考（見偵卷第123、124頁），足見前揭扣案改造手槍及子彈
    確均具殺傷力甚明。是被告上開任意性自白與事實相符，可
    資採為認定事實之依據，本案事證明確，被告犯行堪以認定
    ，應予依法論科。
三、論罪科刑
  ㈠核被告所為，係犯槍砲彈藥刀械管制條例第7條第4項非法持
    有非制式手槍罪、同條例第12條第4項未經許可持有具有殺
    傷力之子彈罪。
  ㈡按非法持有槍砲彈藥刀械等違禁物，所侵害者為社會法益，
    其持有之繼續，為行為之繼續，而非狀態之繼續，故其持有
    槍砲彈藥刀械時，該罪雖告成立，但其完結，須繼續至持有
    行為終了時為止。同時地被查獲持有二種以上之槍砲彈藥刀
    械，有可能係初始即同時地持有之，亦有可能係先後持有而
    僅同時地被查獲。於最初即同時地持有之情形，如持有之客
    體種類相同（同為手槍，或同為子彈者），縱令持有之客體
    有數個（如數支手槍、數顆子彈），仍為單純一罪，不發生
    想像競合犯之問題；若持有二不相同種類之客體（如同時地
    持有手槍及子彈，或同時地持有槍砲彈藥刀械管制條例所定
    不同條項之槍枝），則為一行為觸犯數罪名之想像競合犯(
    最高法院110年度台上字第357號判決意旨參照)。被告同時
    持有具殺傷力之非制式子彈4顆，僅侵害非法持有子彈所欲
    保護之法益，雖其持有複數之子彈，仍屬單純一罪，不發生
    想像競合犯之問題。另被告基於單一持有具殺傷力槍枝、子
    彈之犯意，同時持有上開槍枝、子彈，顯係以一行為觸犯上
    開2罪名，為想像競合犯，應從一重之槍砲彈藥刀械管制條
    例第7條第4項非法持有非制式手槍罪處斷。
  ㈢刑法第59條規定，犯罪之情狀顯可憫恕，認科以最低度刑仍
    嫌過重者，得酌量減輕其刑。立法理由中指出：本條所謂「
    犯罪之情狀可憫恕」，自係指裁判者審酌刑法第57條各款所
    列事項以及其他一切與犯罪有關之情狀之結果，認其犯罪足
    堪憫恕者而言。若有情輕法重之情形者，裁判時本有刑法第
    59條酌量減輕其刑規定之適用（司法院釋字第263號解釋意
    旨可資參照），從而其「情輕法重」者，縱非客觀上足以引
    起一般同情，惟經參酌該號解釋並考量其犯罪情狀及結果，
    適用刑法第59條之規定酌減其刑，應無悖於社會防衛之刑法
    機能（最高法院81年度台上字第865號判決意旨可資參照）
    。查被告所為本案犯行，對於公眾安全有潛在威脅，固值非
    難，然其係因陳昱宏向其商借槍枝防身，始向友人「阿凱」
    取得扣案槍彈，持有期間僅約5小時即遭查獲，本案亦無證
    據證明其曾持扣案槍彈從事其他不法行為，對社會及他人所
    造成之危害相對較小，衡其犯罪情狀在客觀上顯非不可憫恕
    ，是本院依客觀犯行與主觀惡性二者加以考量被告犯罪情狀
    ，認科以最低度刑，依一般社會觀念及通常法律情感，猶嫌
    過重，爰依刑法第59條規定，酌減其刑。
  ㈣爰以行為人之責任為基礎，審酌被告明知具有殺傷力之槍枝
    及子彈均存有高度之危險性，為政府嚴禁之違禁物，竟仍非
    法持有本案槍彈，對於社會治安及人身安全所造成潛在之危
    害甚鉅，所為實非可取，兼衡被告犯後坦承客觀犯行，犯後
    態度良好，本案亦無證據證明其曾持本案槍彈從事其他不法
    行為，復考量被告之素行、本案犯罪之動機、目的、手段、
    其持有本案槍彈之數量、期間，暨其自述學歷為國中畢業、
    從事物流業、經濟狀況一般、未婚、無子女、無需扶養之人
    之智識程度、經濟及家庭生活狀況（見本院卷第232頁）等
    一切情狀，量處如主文所示之刑，並就罰金部分，諭知易服
    勞役之折算標準。
四、沒收部分
  ㈠按違禁物，不問屬於犯罪行為人與否，沒收之，刑法第38條
    第1項定有明文。經查，扣案改造手槍1支與扣案子彈4顆中
    未經試射之子彈2顆，經鑑驗均認具殺傷力，自屬違禁物，
    不問屬於犯罪行為人與否，均應依刑法第38條第1項之規定
    ，宣告沒收，爰依該規定宣告沒收。
  ㈡其餘扣案之子彈2顆，因業經鑑定單位試射擊發完畢，故已失
    其子彈之完整結構及性能，依目前狀態已不具有殺傷力，非
    屬上開所稱之違禁物，爰不予宣告沒收。
據上論斷，應依刑事訴訟法第299條第1項前段，判決如主文。
本案經檢察官李秉錡提起公訴，檢察官宋有容到庭執行職務。
中　　華　　民　　國　　111 　年　　4 　　月　　28　　日
                  刑事第五庭　　審判長法　官  胡堅勤　　
                  　　　　　　　　　　法　官  賴昱志
                  　　　　　　　　　　法　官  王筱維
上列正本證明與原本無異。
如不服本判決，應於判決送達後20日內敘明上訴理由，向本院提
出上訴狀 (應附繕本) ，上訴於臺灣高等法院。其未敘述上訴理
由者，應於上訴期間屆滿後20日內向本院補提理由書「切勿逕送
上級法院」。
                                      書記官  李佳勳
中　　華　　民　　國　　111 　年　　5 　　月　　2 　　日
附錄本判決論罪科刑法條全文：
《槍砲彈藥刀械管制條例第7條》
未經許可，製造、販賣或運輸制式或非制式火砲、肩射武器、機
關槍、衝鋒槍、卡柄槍、自動步槍、普通步槍、馬槍、手槍或各
類砲彈、炸彈、爆裂物者，處無期徒刑或7年以上有期徒刑，併
科新臺幣3千萬元以下罰金。
未經許可，轉讓、出租或出借前項所列槍砲、彈藥者，處無期徒
刑或5年以上有期徒刑，併科新臺幣1千萬元以下罰金。
意圖供自己或他人犯罪之用，而犯前二項之罪者，處死刑或無期
徒刑；處徒刑者，併科新臺幣5千萬元以下罰金。
未經許可，持有、寄藏或意圖販賣而陳列第1項所列槍砲、彈藥
者，處5年以上有期徒刑，併科新臺幣1千萬元以下罰金。
意圖供自己或他人犯罪之用，以強盜、搶奪、竊盜或其他非法方
法，持有依法執行公務之人所持有之第1項所列槍砲、彈藥者，
得加重其刑至二分之一。
第1項至第3項之未遂犯罰之。